【裁判字號】    99,審簡抗,15
【裁判日期】    990331
【裁判案由】    清償借款
【裁判全文】
臺灣臺北地方法院民事裁定            99年度審簡抗字第15號
抗  告  人  台新國際商業銀行股份有限公司
法定代理人  甲○○
相  對  人  乙○○
上列當事人間請求清償債務事件，抗告人對於中華民國99年2月
11日本院99年度北簡字第2994號裁定提起抗告，本院裁定如下：
    主  文
原裁定廢棄。
抗告費用新臺幣壹仟元由相對人負擔。
    理  由
一、按當事人得以合意定第一審管轄法院。但以關於由一定法律
    關係而生之訴訟為限。前項合意，應以文書證之。民事訴訟
    法第24條定有明文。所謂以文書證之，乃為證明合意之方法
    ，非謂合意管轄為要式行為，應以書面為之。
二、抗告意旨略以：系爭信用卡申請書及約定條款為抗告人預先
    擬定提交相對人，經相對人同意並簽署後交予抗告人，，嗣
    經抗告人審核通過核發信用卡予相對人簽帳使用。可知抗告
    人及相對人就申請書及其約定條款均表同意，包括合意管轄
    條款，原裁定認申請書上僅有相對人簽名並無抗告人及法定
    代理人簽章，無從證明係兩造合意管轄之文書，逕依職權將
    本件訴訟移送相對人之住所地法院，容有未洽，爰依法提起
    抗告等語，並聲明：原裁定廢棄。
三、經查，本件抗告人依信用卡使用契約對相對人提起本件請求
    清償債務之訴，依系爭信用卡申請書申請人同意聲明事項載
    明：本人同意不履行約定條款涉訟時，同意以台灣台北地方
    法院簡易庭為第一審管轄法院；及信用卡約定書第26條約定
    ：因本契約涉訟時，除法律所規定之法院有管轄權外，持卡
    人並同意以台灣台北地方法院、台灣台中地方法院、台灣高
    雄地方法院為第一審管轄法院，有信用卡申請書及信用卡約
    定條款附卷可憑(見原審卷第3頁、第7頁)，而該申請書乃抗
    告人預先擬定提出予相對人，相對人同意並簽署後交予抗告
    人，抗告人審核通過核發信用卡予相對人簽帳使用，兩造即
    成立信用卡使用契約，是依上開信用卡申請書，已足證明兩
    造合意以本院為管轄法院，依首揭規定，本院應有管轄權。
    原審以系爭信用卡申請書僅有相對人簽名，係相對人片面意
    思表示，抗告人未能以文書證明兩造已合意本院為管轄法院
    ，依職權裁定移轉管轄，自有違誤。抗告意旨指摘原裁定不
    當，求予廢棄，非無理由。爰將原裁定廢棄，由原法院為適
    法之處理。
四、據上論結，本件抗告為有理由，依民事訴訟法第436條之1第
    3項、第492條、第95條、第78條，裁定如主文。
中    華    民    國    99    年    3     月    31    日
                  民事第六庭審判長法  官  朱漢寶
                                  法  官  張瑜鳳
                                  法  官  吳定亞
以上正本係照原本作成。
本裁定不得再抗告。
中    華    民    國    99    年    3     月    31    日
                                  書記官  張婕妤

司法院資訊處製作；財團法人民間司法改革基金會備份。
